臺灣高等法院臺中分院刑事判決　　　　　　　九十二年度勞安上訴字第一六五八號
　　上　訴　人　臺灣臺中地方法院檢察署檢察官
　　被　　　告　乙○○
　　　　　　　　丁○○
　　共　　　同
　　選任辯護人　曾丁壽
右上訴人，因被告業務過失致死等案件，不服臺灣臺中地方法院九十二年訴字第四五
五號，中華民國九十二年七月二十三日第一審判決（起訴案號：臺灣臺中地方法院檢
察署九十一年度偵字第七一五號、第六四七六號、第一七三二七號）提起上訴，本院
判決如左：
    主  　　文
上訴駁回。
    理  　　由
一、本案經本院審理結果，認第一審法院以被告丁○○、乙○○被訴之犯罪不能證明
    ，因而均為其等無罪之諭知，經核尚無不當，應予維持，並引用第一審判決書所
    記載之理由（詳如附件）。
二、檢察官上訴意旨略稱：告訴人甲○○具狀請求上訴載稱，原判決認兩單位鑑定結
    果不同，發生原因已難認定，是就結果之避免性未獲得確信，依罪疑唯輕原則，
    認被告二人不成罪，實有未當，且原判決亦認定被告二人未盡勞工安全衛生法第
    十七條、第十八條義務，雖起火爆炸原因有三種不同鑑定意見，然鑑定僅為法院
    審判之參考，法院仍須斟酌全部辯論意旨，認定起火爆炸原因，原判決未依各項
    證據認定起火爆炸原因，遽認災害結果與未盡義務間，無法證明有因果關係，容
    有誤會，為此提起上訴云云，固非無見。本院經查，原判決綜合三項起火爆炸原
    因之鑑定結果，認定無從證明被告二人有過失情節，因而為被告二人無罪之諭知
    ，經核尚非無據。況告訴人甲○○於本院聲請將卷證，送請「國立中興大學工程
    科技研究發展中心」鑑定，雖與修正後刑事訴訟法第一百六十三條第一項之規定
    ，有所未合，然本院仍認有調查證據必要，惟事後告訴人又具狀載稱該單位已未
    受理鑑定（參見本院卷五三、六八頁），另行聲請送請新竹縣竹東鎮「工業技術
    研究所」鑑定，惟該院覆函稱「因事發時間距今已久，現場恐已無法重建，礙難
    提供鑑定」等情，有該院九十二年十二月三十一日函文可憑（參見本院卷八二頁
    ），佐以該研究院於原審函文內容（參見原審卷八八頁），現場已不存在，難以
    重建等情，本案能否再鑑定，顯非無疑。而檢察官起訴書僅載稱「後因不明原因
    而引爆」，並未載明起火爆炸之原因，提起上訴時，亦未提出調查證據狀，具體
    主張應如何調查起火爆炸之原因，核與刑事訴訟法第一百六十三條第一項等規定
    ，已有未合，本院復認並無再調查其他證據必要，是依卷證所有資料，起火爆炸
    原因，既無從確定，如何苛責被告有應注意未能注意之疏失情事，換言之，被告
    應負責之前提已無從認定，自難以刑責相繩，從而，本件上訴核為無理由，應予
    駁回。
據上論結，應依刑事訴訟法第三百七十三條、第三百六十八條，判決如主文。
本案經檢察官丙○○到庭執行職務。
中      華      民      國　    九十三     年     二      月    十七　　日
                                臺灣高等法院臺中分院刑事第二庭
                                    　審判長法  官　羅　禮　政
                                    　　　　法  官　陳　欣　安
                                    　　　　法  官  蔡　聰　明
右正本證明與原本無異。
檢察官得上訴。
如不服本判決應於收受送達後十日內向本院提出上訴書狀，其未敘述上訴之理由者並
得於提起上訴後十日內向本院補提理由書（均須按他造當事人之人數附繕本）。
　　　　　　　　　　　　　　　　　　　　　　書記官　郭  振　祥
中      華      民      國　    九十三     年     二      月    十七　　日
                                                                        Ｒ
